【裁判字號】    98,交聲,2242
【裁判日期】    990129
【裁判案由】    交管條例聲異
【裁判全文】
臺灣板橋地方法院交通裁定            98年度交聲字第2242號
原處分機關  交通部公路總局臺北區監理所
異  議  人  甲○○
即受處分人
上列受處分人因違反道路交通管理處罰條例案件，對於交通部公
路總局臺北區監理所於民國98年7 月23日所為之處分（原處分案
號：北監營裁字第裁40-C00000000號），聲明異議，本院裁定如
下：
    主  文
原處分撤銷。
甲○○不罰。
    理  由
一、原處分意旨略以：異議人即受處分人甲○○所有之車號711-
    YD號營業一般小客車，於民國98年6 月17日15時38分許，在
    臺北縣板橋市○○路與環河橋頭路口，因「駕車行經有燈光
    號誌管制之交岔路口闖紅燈（直行）」之違規行為，經警當
    場以臺北縣政府警察局98年6 月17日北縣警交字第C0000000
    0 號舉發違反道路交通管理事件通知單（下稱舉發通知單）
    舉發，再經原處分機關於97年7 月23日依道路交通管理處罰
    條例第53條第1 項之規定，裁處罰鍰新臺幣（下同）2,700
    元，並依同條例第63條第1 項第3 款之規定，記違規點數3
    點等語。
二、聲明異議意旨略以：異議人係從臺北縣板橋市○○○街轉入
    環河路，該路口有一個紅綠燈號誌，伊通過路口時是綠燈，
    但前方有一個約20公尺長的圍籬，通過圍籬時路口號誌就已
    經變成紅燈，並非闖紅燈，警員舉發有誤，為此聲明異議等
    語。
三、按汽車駕駛人，行經有燈光號誌管制之交岔路口闖紅燈者，
    處新臺幣1,800 元以上5,400 元以下罰鍰，道路交通管理處
    罰條例第53條第1 項固有明文；至該項所稱闖紅燈，係指車
    輛面對圓形紅燈時，仍逕予穿越路口至銜接路段，不論左轉
    、直行或迴轉，均屬闖紅燈之行為。又，汽車駕駛人違反本
    條例第53條規定者，除依原條款處罰鍰外，並記違規點數3
    點之處分，同條例第63條第1 項第3 款亦定有明文。
四、查本件異議人駕駛車號711-YD號營業一般小客車，於98年6
    月17日15時38分許，行經臺北縣板橋市○○路與環河橋頭路
    口，為警攔停舉發之違規事實，固有臺北縣政府警察局舉發
    違反道路交通管理事件通知單影本及交通部公路總局臺北區
    ○○○○○道路交通管理事件裁決書影本各1 紙在卷足憑。
    然異議人甲○○堅決否認有上開違規行為，並於本院訊問時
    辯稱：伊是從僑中一街轉入環河路，該路口有一個紅綠燈號
    誌，但路旁有施工圍籬，且停止線和路口距離約有20公尺，
    警員無法看到僑中一街號誌燈下的停止線，如何目睹伊的車
    子通過停止線時的號誌等語。經查：證人即臺北縣政府警察
    局板橋分局大觀派出所舉發員警乙○○於本院調查中具結證
    稱：「當天我是站在環河路與僑中一街的交叉口執行勤務，
    我是人站在環河路上，就在施工圍籬的旁邊，因該處施工有
    圍籬的緣故，該處的停止線往前移，所以通過該停止線後還
    要再開一小段才會進入環河路，依規定應該在停止線前就要
    停車，該停止線至路口的距離我沒有測量過，但是通過該距
    離應該只要2 、3 秒，該路口的燈號時相只有紅燈、綠燈兩
    種，我所站的位置無法看到僑中一街的燈號，我是從環河路
    的燈號來判斷，我不記得異議人進入環河路的時候環河路的
    綠燈亮起多久，只記得環河路綠燈的時候異議人還是闖越進
    入環河路」等語（見本院98年9 月27日調查筆錄第2 至3 頁
    ）。對照異議人所提出之現場照片所示，僑中一街燈光號誌
    之位置距離環河路交岔口確有相當之距離，以證人所述其所
    在環河路之位置，實無法排除證人於舉發當時有視界上死角
    之可能。再者，依證人所述其並不知該路口黃燈秒數可知，
    倘僑中一街方向之黃燈號誌秒數不足，確可能發生車輛通過
    停止線時燈號仍為綠燈，然因施工圍籬設置之故，駛入環河
    路口時卻已變換燈號之情況。此外，本院復查無其他證據足
    認異議人確有上開闖紅燈之違規行為，則原處分機關未予詳
    查，即逕自裁罰，容有未洽。從而，本件異議為有理由，原
    處分應予撤銷，另諭知異議人不罰，以期適法。
中    華    民    國    99    年    1     月    29    日
                      交通法庭  法  官  汪怡君
以上正本證明與原本無異
如不服本裁定應於送達後5日內向本院提出抗告狀
                                書記官  田世杰
中    華    民    國    99    年    1    月    29    日

司法院資訊處製作；財團法人民間司法改革基金會備份。
